【裁判字號】    98,消債更,94
【裁判日期】    981127
【裁判案由】    更生事件
【裁判全文】
臺灣士林地方法院民事裁定            98年度消債更字第94號
債  務  人  乙○○○○○○
代  理  人  翁瑞麟律師
上列當事人聲請更生事件，本院裁定如下：
    主  文
債務人乙○○○○○○自中華民國九十八年十一月二十七日下午
五時起開始更生程序。
命司法事務官進行本件更生程序。
    理  由
一、按債務人不能清償債務或有不能清償之虞，且無擔保或無優
    先權之債務總額未逾新臺幣（下同）1,200 萬元者，於法院
    裁定開始清算程序或宣告破產前，得向法院聲請更生，觀諸
    消費者債務清理條例第3 條、第42條第1 項規定自明。次按
    ，法院開始更生程序之裁定，應載明其年、月、日、時，並
    即時發生效力。法院開始更生或清算程序後，得命司法事務
    官進行更生或清算程序，必要時得選任律師、會計師或其他
    適當之自然人或法人一人為監督人或管理人，復為同條例第
    45 條 第1 項、第16條所明定。
二、聲請意旨略以：伊有不能清償債務之情事，前曾於民國97年
    間以書面向最大債權金融機構即美商甲○銀行股份有限公司
    （下稱甲○銀行）請求共同協商債務清償方案，惟因甲○銀
    行認債務人不符合此機制申請資格，故予以退件。債務人名
    下無任何財產，債務總金額約45萬7,348 元；又債務人因罹
    患乳癌，於治療期間無工作收入，現生活支出暫由家人資助
    ，實認有不敷清償債務之虞，又債務人無擔保或無優先權之
    債務總額未逾1,200 萬元，復未經法院裁定開始清算程序或
    宣告破產，爰向本院聲請更生等語。
三、經查，債務人所主張之上開事實，業據提出前置協商退件通
    知函影本 (見本院卷第12頁）、債務人全戶戶籍謄本正本（
    見本院卷第50頁）、財團法人金融聯合徵信中心當事人綜合
    信用報告－債務清理條例前置協商專用債權人清冊影本（見
    本院卷第40至43頁）、財政部臺北市國稅局95及96年度綜合
    所得稅各類所得資料清單正本（見本院卷第13至14頁）、財
    政部臺北市國稅財產歸屬資料清單正本（見本院卷第11頁）
    、國立台灣大學醫學院附設醫院診斷證明書影本 (見本院卷
    第38頁）、債務人所有金融機構存簿封面暨內頁影本（見本
    院卷第51至53頁）等為證，核閱屬實，堪認為真正。是以債
    務人之財產確不足履行全部債務，債務人主張有不能清償債
    務之虞，堪認為真實。此外，復查無債務人有消費者債務清
    理條例第6 條第3 項、第8 條或第46條各款所定駁回更生聲
    請之事由存在，則債務人聲請更生，應屬有據。
四、爰裁定如主文。
中    華    民    國    98    年    11    月    27    日
                  民事第一庭  法      官  李瑜娟
上為正本係照原本作成。
本件不得抗告。
中    華    民    國    98    年    11    月    27    日
                              書  記  官  周嫣蘋


司法院資訊處製作；財團法人民間司法改革基金會備份。
